

# Dimitri Bourreau, Développeur front-end, expert en Next.js, TDD

🔾 dimitri-bourreau • dimitri@release-dev.com • 06 49 77 56 97

# **Profil**

Développeur indépendant depuis 2019 autour de JavaScript (React, TS, Next, Nest). Je souhaite aujourd'hui rejoindre une équipe en CDI.

J'ai une passion pour rendre le code plus lisible et stable. J'apporte une attention forte à la communication, le partage et l'apprentissage continu.

# Expérience

#### DÉVELOPPEUR FRONT-END, TUDIGO - 10/2023 - 01/2024 • 4 MOIS



J'ai accompagné Tudigo sur une refonte complète de leur application Front React. Nous avons développé une belle architecture, proche de l'hexagonale, en utilisant NX notamment.

J'ai réalisé de nombreuses revues de code, proposé du pair-programming et développé plusieurs fonctionnalités en plus de proposer de nouveaux points de vue techniques.

## DÉVELOPPEUR FRONT-END & ARCHITECTE LOGICIEL, ARTELIA - 07/2022 - 10/2023 • 1 AN 4 MOIS



J'ai réalisé un refactoring d'ampleur à partir d'un project React.js complexe et âgé. J'ai ainsi proposé une architecture hexagonale plus rapide et simple à maintenir. Les estimations des tâches étaient simplifiées et respectées, le confort de travail de toute l'équipe a grandement été amélioré.

À la suite de ce travail, j'ai accompagné Artelia sur un second projet : développer des fonctionnalités coeur utilisées par plusieurs équipes. Documentation, formation et accompagnement personnalisé m'ont permis d'offrir à Artelia une meilleure productivité tout en permettant à ses clients d'apprécier la franche diminution de bugs et de retards, tout en profitant des améliorations promises.

## DÉVELOPPEUR FRONT-END, EXA MARKET - 03/2022 - 07/2022 • 5 MOIS



Avec React, j'ai développé en TDD et documenté un chat décentralisé en m'appuyant sur Matrix. Ce protocole étant récent et peu documenté, mon travail a débuté par une période de recherche et développement.

### **DÉVELOPPEUR FRONT-END, EU4UA – 03/2022 - 04/2022 • 2 MOIS**



J'ai aidé bénévolement l'association EU4UA dans les prémices du développement d'une application React permettant à des Européens d'héberger gracieusement des Ukrainiens. J'ai accompagné l'équipe pour les premiers développements.

## DÉVELOPPEUR FRONT-END, SIGILIUM – 10/2021 - 02/2022 • 5 MOIS



J'ai aidé Sigilium à proposer un add-in Microsoft Outlook, celui-ci reposant sur de toutes nouvelles fonctionnalités et API propres à Microsoft Office, afin d'intégrer des signatures HTML au sein d'emails avec notamment une authentification SSO.

#### DÉVELOPPEUR BACK-END, SCALITY - 11/2021 - 01/2022 • 3 MOIS



J'ai mis à jour plusieurs projets Node.js de la version 10 à la version 16. J'ai identifié des méthodes dépréciées et assuré le fonctionnement après la mise à niveau.

#### DÉVELOPPEUR FULL STACK, CIDJ - 12/2020 - 01/2022 • 1 AN 2 MOIS



J'ai maintenu et amélioré une application AngularJS appartenant au CIDJ (Centre d'information et de documentation jeunesse). Ce dernier était hébergé sur un serveur Ubuntu.

#### DÉVELOPPEUR BACK-END, ALGOAN - 11/2020 - 10/2021 • 11 MOIS



J'ai développé des micro-services avec Nest.js permettant d'authentifier des utilisateurs grâce à un service externe pour ensuite générer des PDF. J'ai aussi accompagné Algoan sur l'acquisition d'un nouveau client en proposant un chatbot permettant à des résidents d'un autre pays que la France a demander un crédit à la consommation, tout en respectant les règles en vigueur dans ce pays.

#### DÉVELOPPEUR FRONT-END, SIGILIUM - 11/2020 - 12/2020 • 2 MOIS



J'ai développé un add-in Microsoft Office Outlook permettant d'intégrer des signatures HTML aux emails. Via Microsoft Azure j'ai déployé un serveur permettant de lier cet add-in aux serveurs de Sigilium afin de synchroniser les signatures emails et permettre leur édition.

#### DÉVELOPPEUR FRONT-END, NL EUROPE - 10/2019 - 05/2020 • 8 MOIS



J'ai développé une mise à jour majeure pour un site au rayonnement Européen. J'ai initialement proposé un refactoring important, débuggé et mis à jour le design global.

J'ai conçu l'interface d'inscription, de gestion de compte et des factures, depuis la création des maquettes Adobe XD au développement de l'application React.

### DÉVELOPPEUR FRONT-END, WELKO - 08/2019 - 09/2019 • 2 MOIS



J'ai intégré rapidement une dizaine de maquettes Adobe XD en HTML/CSS afin d'être utilisé par la suite au sein de projets Wordpress.

# Études

Autodidacte.

J'ai étudié un an avec Openclassrooms mais je n'ai pas terminé ma formation. Après avoir solidifié mes connaissances moi-même, je suis devenu indépendant.

### Reconversion

Depuis adolescent je veux être développeur. Un voyage au Japon m'aura frappé d'un coup de coeur pour le métier de pilote de ligne pour lequel je me suis formé 4 ans.

Après ces 4 ans je suis devenu inapte au vol. Je suis alors naturellement revenu à mon premier amour : le code.

Je suis quelqu'un de tenace et déterminé. À 18 ans j'étais à la rue, sans famille. J'ai lutté jusqu'à arriver aujourd'hui à une carrière dont je suis fier, avec un confort de vie significatif.

# Compétences principales

Technologies	Méthodes	Personnalité
React.js	Architecture hexagonale	Humilité
Node.js	Revues de code	Communication
Nest.js	Agilité	Curiosité
Next.js	Clean code	Apprentissage continu
JS / TS	TDD	
MongoDB	Design atomique	

Linux

# Recommandations

Sur Malt je cumule 40 missions, 5/5 étoiles, j'ai le plus haut niveau (Super Malter 3) et je fais partie du top 9% des meilleurs développeurs de la plateforme.

#### **DIMITRI DUMONT, DÉVELOPPEUR FREELANCE**



J'ai eu la chance de collaborer avec Dimitri durant deux mois sur différents projets frontend. C'est une personne très impliquée dans son travail.

Il recherche toujours les meilleures solutions en plus d'être une personne avec qui il est agréable de collaborer. Nous avons travaillé durant un certain temps en pair-programming, cette expérience a été très enrichissante et productive!

Si vous recherchez un développeur front-end expérimenté et agréable, je vous recommande Dimitri!

### TED NIVAN, CEO @ EXA MARKET



A l'écoute et investi, Dimitri a su s'intégrer rapidement au sein de notre équipe malgré les nombreux challenges. Ses compétences techniques, sa bonne humeur et son attention en font le profil idéal pour le développement Web Front-End.

## **FABRICE ONGENAE, CTO @ ALGOAN**



Dimitri a fait un travail remarquable sur projet international avec des problématiques diverses. Il est toujours à l'écoute et très investi. Nous allons continuer à travailler ensemble sur d'autres missions.

## LAURENT DUVAL, CTO @ NL EUROPE



Nous avons travaillé avec Dimitri sur un projet assez complexe de fusion de code, impliquant un backend pour front end (express/nodejs), le front (vues EJS, bootstrap). Dimitri a su travailler en autonomie, faisant des rapports réguliers de son travail, proposant des PR sur GitHub propres et commentées, et a même proposé des améliorations de code durant cette mission. Il est consciencieux et appliqué, je recommande.